

# Alessio Giulio Corsi

Sviluppatore Software Senior

Torino, Italia

**(**+39) 347 1870275

☑ alessio.corsi@gmail.com

## Punti di forza

- Sviluppo frontend moderno
- Competenza full-stack
- Leadership tecnica
- Innovazione e best practices

## **Skills**

Frontend	
React/Redux	95%
TypeScript	90%
Angular	85%
Backend	
Node.js	90%
C# (.NET)	80%
Database	
PostgreSQL	85%
MongoDB	80%

## **Profilo**

Sviluppatore Full-Stack con oltre 7 anni di esperienza nello sviluppo di soluzioni enterprise e startup. Specializzato nella realizzazione di applicazioni web moderne e scalabili, con particolare focus su React, TypeScript e architetture cloud-native. Ho guidato lo sviluppo tecnico di progetti critici nel settore bancario, assicurativo e sanitario, dimostrando una solida capacità di gestire l'intero ciclo di vita del software, dalla progettazione al deploy in produzione.

## **Esperienza Professionale**

#### **OCSNET S.R.L.**

01/2023 - Presente

Sviluppatore Software

- Sviluppo full-stack di una piattaforma di video chat con React/TypeScript
- Implementazione backend in Node.js con Prisma e PostgreSQL
- Gestione monorepo con Turborepo

## **Epicura**

07/2021 - 06/2022

Sviluppatore Software

- Senior developer backend per piattaforma di telemedicina
- Implementazione sistema di abbonamenti con Stripe
- Deploy e gestione infrastruttura su AWS

#### **Ulixe Link**

08/2019 - 07/2021

Consulente Senior

- Migrazione componenti da Angular S a Angular S per Intesa San Paolo
- Sviluppo webapp Edison Risolve con React/TypeScript
- Sviluppo frontend Allianz Ultra con Angular 7/RxJS
- Implementazione componenti per il sito delle Olimpiadi di Tokyo 2020

## **Telematica Informatica**

04/2016 - 08/2019

Consulente Programmatore

- Sviluppo sito di onboarding bancario con React/Redux Saga e WebRTC
- Realizzazione applicazioni IoT enterprise con React e TypeScript
- Sviluppo applicazione "PassbookGenerator" per Reply in Node.js

• Implementazione app Windows Phone per FCA in C#/XAML

## Betacom s.r.l.

09/2015 - 02/2016

Programmatore Junior

- Sviluppo applicazioni web con WCF e Web API
- Implementazione frontend con AngularJS e Bootstrap
- Gestione database SQL Server

## **Formazione**

## **ITS ICT Piemonte**

2013 - 2015

Diploma di Tecnico Superiore - Mobile App Design Livello EQF 5

## **British Council**

2013

IELTS - Punteggio 7.5/9 (C1)

## **Istituto Flora**

2001 - 2006

Diploma Scientifico Livello EQF 4